Fernando Nascimento Oliveira

Programador

Programador Carioca e Desenvolvedor há 4 anos. Criativo, autodidata, com capacidade de aprender e adaptar-se rapidamente a novas ferramentas e tecnologias. Desde sempre gostei de tecnologia e desenvolvimento de Software, começei a programar com quatorze anos de idade e sempre buscando aprimorar mais e mais.

Experiência

2021-12 **Desenvolvedor Full-stack**

- atualmente Link Informática, Rio de janeiro

Desenvolvi Apps, sistemas WEB para clientes e uma plataforma SASS

para funcionamento interno da empresa.

2019-04 Assistente de TI

- 2020-07 Império das pizzas

aruava na montagem e manutenção de computadores, manutênção rede

interna e o sistema de retaguarda e frente de loja.

Educação

2021-02 Ciência da computação, Superior

- 2021-07 Unicarioca, Rio de Janeiro

2018-02 **Técnico em Informática, Ensino Médio**

- 2020-11 Lemos de Castro, Rio de janeiro

% Projetos

2020-01 Gerente e Programador

- 2020-11 *EasyWork*

O easyWork é um sas de gerenciamento de serviços, como uma ponte entre um empregador e o empregado. A plataforma foi desenvolvida como

TCC do ensino médio.

2019-02 **Programador**

- 2020-04 Império das pizzas

Desenvolvedor de uma plataforma de recebimento de pedidos e gestão

completa de uma pizzaria.

Cursos

2022-11 Full Stack PHP Developer

Curso completo online de PHP com a Upinside.

2020-05 Aprenda PHP do Zero Com Facilidade e Faça Sites

Dinâmicos, Online

Programação WEB com PHP

Perfil

E-mail

fernandinho.nco@gmail.com

Telefone

(21) 99789-5329

GitHub

https://github.com/NOX-0202

LinkedIn

https://www.linkedin.com/in/fernandooliveira/

www

https://nox-0202.github.io/

Endereço

Praça seca, Rio de Janeiro

A Idiomas

Inglês (Avançado)

MongoDB

S Competências

Pacote Office	****
LibreOffice	****
Windows e linux	****
Html/css	****
JavaScript	****
Jquery	****
React	****
React Native	****
Nodejs	****
PHP	****
laravel	****
MySQL	****
Postgress	****

2020-07	HTML5 e CSS3 essentials	Ruby	****
	Curso de programação WEB feito pela upinside	Ruby on Rails	****
2020-01	The Complete JavaScript Course 2021: From Zero to Expert!	Python (Básico)	****
	Curso completo de Javascript		
2018-02	Curso em vídeo de python		
	Curso fornecido de graça pela plataforma curso em video		
2019-08	Curso de Montagem e manutenção de computadores		
	Na instituição lemos de castro		
2021-10	Ruby on Rails 5.x - Do início ao fim!		
	Curso completo de Ruby on Rails desde os conceitos básicos aos avançados		

Q Certificados

2020-07	HTML5 e CSS3 essentials
2020-05	Aprenda PHP do Zero Com Facilidade e Faça Sites Dinâmicos, Online
2018-02	Curso em vídeo - Python
2020-08	Dev Tools essentials
2019-06	Curso de Montagem e manutenção de computadores